臺灣臺南地方法院刑事判決　　　　　　100年度簡上字第208號
上　訴　人　臺灣臺南地方法院檢察署檢察官
被　　　告　楊旻宜
上列上訴人因被告傷害案件，不服本院100 年度簡字第1192號中
華民國100年6月30日第一審簡易判決（聲請簡易判決處刑書案號
：100 年度偵字第6358號），提起上訴，本院管轄之第二審合議
庭判決如下：
    主      文
上訴駁回。
    事實及理由
一、本案經本院審理結果，認第一審判決以被告楊旻宜係犯刑法
    第277條第1項之傷害罪，依刑事訴訟法第449條第1項前段、
    第454條第2項，刑法277條第1項、第41條第1 項前段，刑法
    施行法第1條之1，量處被告拘役30日，如易科罰金，以新臺
    幣1,000元折算1日，其認事用法及量刑均無不當，應予維持
    ，並引用第一審簡易判決書記載之事實及理由、證據（如附
    件）。
二、檢察官依告訴人請求提起上訴，上訴意旨略以：被告犯行時
    係在高速公路上，一邊開車，一邊出手毆打告訴人。除有傷
    害告訴人之故意，又有造成高速公路發生車禍釀成更大傷害
    之可能，可證被告犯罪動機兇暴，而僅判處拘役30日，告訴
    人認為過輕。被告雖有和解意願，向鈞院聲請調解期日並未
    到庭，復傳簡訊恐嚇，可見被告犯後態度不良，量刑實在過
    輕等語。按關於刑之量定，係實體法上賦予法院得為自由裁
    量之事項，倘其未有逾越法律所規定之範圍，除顯有科罰與
    罪責不相當之情形外，應予尊重，不得任意加以指摘。原審
    就科刑部分，審酌被告與告訴人原為男女朋友關係，因細故
    口角即徒手毆打告訴人臉部，造成告訴人頭皮、顏面多處挫
    傷、淤血，惟告訴人傷勢輕微，且被告犯後坦承犯行，並衡
    酌被告之智識程度、生活狀況等一切情狀，顯已考量被告之
    犯罪動機、手段及其犯罪後之態度，又告訴人身體所受之傷
    害，形式上觀之，均為一般皮肉傷，並非嚴重，原審綜前諸
    情為裁量基礎，量處被告拘役30日，並無科刑過輕之瑕疵，
    亦無罪刑不相當之情形。被告陳明願賠償告訴人3 萬元，因
    告訴人要求賠償6 萬元，故雙方無法達成和解等語，並有本
    院調解案件進行單在卷可佐（見本院卷第25頁），堪認被告
    確有誠意與被告進行和解，犯後態度尚非不良。告訴人於本
    院審理時陳明對於原審量刑無意見可以接受等語（見本院卷
    第36頁），是上訴人執詞指摘原審判決量刑過輕云云，難謂
    有理由，應予駁回上訴。
據上論斷，應依刑事訴訟法第455 條之1第1項、第3項、第368條
、第373條，判決如主文。
本案經檢察官李白松到庭執行職務。
中    華    民    國   100    年    11    月    24    日
                    刑事第二庭  審判長法  官  田幸艷
                                      法  官  鄭彩鳳
                                      法  官  熊祥雲
以上正本證明與原本無異。
不得上訴。
                                      書記官  林幸萱
中    華    民    國   100    年    11    月    24    日
附錄本案論罪科刑法條全文
中華民國刑法第277條第1項：
傷害人之身體或健康者，處三年以下有期徒刑，拘役或一千元以
下罰金。